【裁判字號】    99,訴,1091
【裁判日期】    990730
【裁判案由】    確認股東關係不存在
【裁判全文】
臺灣板橋地方法院民事判決              99年度訴字第1091號
原      告  甲○○
訴訟代理人  宋英華律師
被      告  玉峻營造有限公司
法定代理人  乙○○
訴訟代理人  丙○○
上列當事人間請求確認股東關係不存在事件，經本院於民國99年
7月22日言詞辯論終結，判決如下：
    主  文
確認兩造間之股東關係不存在。
訴訟費用由被告負擔。
    事實及理由
一、原告主張：
  １按解散之公司，於清算範圍內，視為尚未解散；公司之清算
    以全體股東為清算人。但本法或章程另有規定或經股東決議
    ，另選清算人者，不在此限，公司法第25條、第113條準用
    第79條定有明文。經查，本件被告公司於民國91年9月25日
    經股東會決議解散，並由法定代理人乙○○擔任清算人，已
    向經濟部報准登記在案，有股東會會議記錄及經濟部核准解
    散登記函影本各乙份為證。是本件確認原告與被告間股東關
    係不存在訴訟，以清算人乙○○為被告之法定代理人，先予
    敘明。
  ２原告接獲財政部台灣省北區國稅局台北縣分局（下稱國稅
    局）於95年8月25日核發之贈與稅案件核定通知書，稱訴外
    人陳素真於88年12月30日贈與原告600股之被告公司之股票
    ，以此核定贈與金額為新台幣（下同）0000000元，並對原
    告作出漏報贈與稅額0000000元之核定處分，有贈與稅應稅
    案件核定通知書影本乙份可稽。惟查，原告僅係經營鹽酥雞
    之攤販，收入微薄僅夠一家溫飽，此有原告5年內所得資料
    影本足憑，原告從未有何投資被告公司及支付股款之事實，
    甚至連被告公司地址均不知情，迄至接獲國稅局補繳稅款通
    知書，始知被告之法定代理人乙○○於88年、89年間將原告
    列為被告公司之股東，並將訴外人陳素真持有之股票600股
    讓與登記原告名下之事實。原告於72至75年間，曾任職於被
    告法定代理人乙○○經營之巨華建設有限公司，被告法定代
    理人乙○○利用當時持有原告之身份證資料及印鑑，於88、
    89 年間，未經原告同意，擅自將原告列名為被告公司之股
    東，並將訴外人陳素真持有之股票600股讓與登記原告名下
    。然原告從未同意成為被告公司之股東，更未交付身分證及
    印章予被告，原告係在完全不知情狀況下遭乙○○冒名所為
    。原告不認識訴外人陳素真，陳素真不可能無緣無故贈與原
    告價值600萬餘元之股票，此有陳素真之說明書、告訴狀、
    律師函內容可參。綜上所述，原告自始不曾擔任被告公司之
    股東，更未有何支付股款之事實，所有以原告名義擔任股東
    之行為均係冒用原告名義所為，原告完全不知情，亦無從中
    獲取任何利益，竟遭國稅局認定屬股票之受贈人，並核定應
    繳納0000000元贈與稅，致原告財產上有受侵害之危險，而
    該危險得以本件確認判決除去之，是原告有即受確認判決之
    法律上利益，為此訴請確認兩造間之股東關係不存在。
二、被告則以：被告之法定代理人乙○○確實未經原告同意以原
    告名義辦理股票受贈，認諾兩造間之股東關係不存在。
三、當事人於言詞辯論時為訴訟標的之捨棄或認諾者，應本於其
    捨棄或認諾為該當事人敗訴之判決，民事訴訟法第384條定
    有明文。本件原告之主張，業據其提出股東會會議記錄、經
    濟部核准解散登記函、財政部台灣省北區國稅局台北縣分局
    於95年8月25 日核發之贈與稅案件核定通知書、原告5年內
    所得資料、原告勞保資料、訴外人陳素真之說明書、告訴狀
    、律師函為證，請求確認兩造間股東關係不存在，此為被告
    所認諾，爰為被告敗訴之判決。
四、結論：原告之訴為有理由，依民事訴訟法第78條，判決如主
    文。
中    華    民    國    99    年    7     月    30    日
                  民事第三庭    法  官  陳映如
以上正本係照原本作成
如對本判決上訴，須於判決送達後20日內向本院提出上訴狀。如
委任律師提起上訴者，應一併繳納上訴審裁判費。
中    華    民    國    99    年    7     月    30    日
                            書記官  李錦輝

司法院資訊處製作；財團法人民間司法改革基金會備份。
